臺灣桃園地方法院刑事判決
109年度訴字第1349號
公  訴  人   臺灣桃園地方檢察署檢察官  
被      告   曾元廷




指定辯護人   本院公設辯護人廖彥傑
上列被告因毒品危害防制條例案件，經檢察官提起公訴（109年
度偵字第21943號），本院判決如下：
    主  文
一、曾元廷販賣第二級毒品未遂，處有期徒刑壹年拾月。
二、扣案如附表編號1所示之物沒收銷燬；扣案如附表編號2、3
    所示之物沒收。
    事  實
曾元廷明知甲基安非他命為毒品危害防制條例第2條第2項第2款
所管制之第二級毒品，不得持有及販賣，竟基於販賣第二級毒品
以營利之犯意，持附表編號2所示手機在軟體「grindr」上以暱
稱「hi低調優執」做為有販賣毒品訊息之隱意，經網路巡邏警員
林宇盛於民國109年7月10日前某時發現，林宇盛繼於10日下午2
時27分起透過「grindr」與曾元廷聯繫購毒事宜，2人議定以新
臺幣（下同）8,000元交易如附表編號1所示之甲基安非他命1小
包，並約定於109年7月11日上午11時許至桃園市○○區○○街00號前
交易。嗣林宇盛依約抵達上址與曾元廷相互確認身分後，曾元廷
便帶林宇盛往上址旁之桃園市○○區○○路0段000號3樓居處之1樓電
梯口，再將內裝有如附表編號1所示之甲基安非他命1小包的香菸
盒交給林宇盛，林宇盛旋當場表明警員身分逮捕曾元廷，使曾元
廷止於販賣未遂，並經曾元廷同意搜索上開居處而扣得如附表所
示之物。
    理  由
一、證據能力
　　本判決援引之供述及非供述證據，均係依法取得，並經本院
    於審理期日踐行合法之調查，檢察官、被告曾元廷及辯護人
    迄本院言詞辯論終結前，皆未爭執證據能力，自得採為判決
    之基礎。
二、認定事實所憑證據及理由
　㈠上開事實，業據被告於偵查及審理中均坦承不諱（偵卷95-97
    頁、訴卷一46頁、訴卷二67頁），核與證人即警員林宇盛於
    偵查中之證述相符（偵卷135-136頁），復有真實姓名與尿
    液毒品編號對照表、職務報告、軟體「grindr」頁面、搜索
    扣押筆錄暨扣押物品目錄表、現場照片、「grindr」對話紀
    錄可稽（偵卷47、53、55、61-64、67-76頁），且扣案如附
    表編號1所示之物，經檢驗後確含第二級毒品甲基安非他命
    成分，亦有毒品原物檢驗報告為憑（偵卷127頁），足認被
    告之任意性自白與事實相符，可以採信。
　㈡又被告於審理時供承：我買30公克甲基安非他命是7萬元，我
    賣3公克甲基安非他命是8,000元，我當時缺錢想要變現等語
    （訴卷一47頁），可徵被告主觀上有藉販賣甲基安非他命獲
    利之營利意圖。從而，本案事證明確，被告犯行堪以認定，
    應依法論科。　　
三、論罪
　㈠新舊法比較：被告行為後，毒品危害防制條例第4條第2 項、
    第17條第2項業於109年1月15日修正、同年7月15日施行。修
    正後毒品危害防制條例第4條第2項將「7 年以上有期徒刑」
    提高為「10年以上有期徒刑」，將得併科之罰金由「1,000
    萬元以下」提高至「1,500萬元以下」；修正後之第17條第2
    項，將「偵查及審判中均自白」要件，改為較嚴格之「偵查
    及『歷次』審判中均自白」。是經比較新舊法後，修正後之毒
    品危害防制條例未較有利於被告，本案應適用被告行為時即
    修正前之毒品危害防制條例第4條第2項及第17條第2項之規
    定。
　㈡罪名：甲基安非他命屬毒品危害防制條例第2條第2項第2款附
    表二第89項管制之第二級毒品，不得持有及販賣；行為人如
    原即有販賣毒品營利之犯意，雖因經警誘捕（釣魚），致實
    際上不能完成毒品交易，然因其原即具有販賣毒品之意思，
    客觀上又已著手於販賣行為，應論以販賣毒品未遂罪（最高
    法院102年度台上字第3427號判決意旨參照）。是核被告所
    為，係犯修正前毒品危害防制條例第4條第6項、第2 項之販
    賣第二級毒品未遂罪，又被告持有第二級毒品之低度行為已
    為販賣第二級毒品之高度行為所吸收，不另論罪。
四、量刑　　　
　㈠刑之減輕：被告係販賣第二級毒品未遂，且於偵查及審理中
    均自白犯行，業如前述，爰依刑法第25條第2項、修正前毒
    品危害防制條例第17條第2項、刑法第70條規定，遞次減輕
    被告之刑。
　㈡被告無毒品危害防制條例第17條第1項之適用：
　⒈被告主張其於109年3月31日販賣甲基安非他命為警釣魚，遭
    臺灣新北地方法院109年度訴字第870號判處有期徒刑1年6月
    確定（下稱另案），其於另案所販賣的甲基安非他命來源是
    Twitter暱稱「重質不重量」之人，而其本案販賣之甲基安
    非他命是另案購入後所剩餘之甲基安非他命再拿出來販賣，
    與另案屬於同一毒品來源，其已供出「重質不重量」之人供
    檢警追查，請依毒品危害防制條例第17條第1項減輕其刑等
    語（訴卷一122頁）。
　⒉查被告於另案供出「重質不重量」之人，經警調查後確認該
    人為劉紘彰並移送臺灣新北地方檢察署偵查，固有新北市政
    府警察局新莊分局函可證（訴卷二37頁）。惟依被告與通信
    軟體CRAIT暱稱「至不同道不合」之人之對話紀錄（偵78-84
    頁），可知被告於109年4月12日左右、109年6月2日左右、1
    09年6月13日左右，均持續向「至不同道不合」之人購入甲
    基安非他命，故被告稱其本案販賣之甲基安非他命是109年3
    月31日以前向「重質不重量」之人所購入剩下的，與另案屬
    同一毒品來源，已難採信。再者，縱認「至不同道不合」與
    「重質不重量」為同一毒品賣家劉紘彰，但被告既未能明確
    說明本案販賣所用之甲基安非他命係何時向劉紘彰所購買供
    檢警追查，亦難僅因被告泛稱所有甲基安非他命都來自劉紘
    彰，即遽認被告符合供出上游因而查獲其他正犯或共犯之要
    件。是以，被告於本案中無毒品危害防制條例第17條第1項
    規定之適用，爰不依該規定減輕被告之刑。　　
　㈢刑度：審酌被告若將甲基安非他命流入市面，勢將戕害國民
    健康，增生治安、醫療等社會成本，自應非難。次審酌被告
    犯後態度、販賣毒品數量與中大盤毒梟尚屬有別，兼衡被告
    行為時年齡、二三專肄業暨業工之智識程度、自陳家境勉持
    及素行等一切情狀，量處如主文所示之刑，以資懲儆。
五、沒收
　㈠扣案如附表編號1所示之物係被告本案所販賣之第二級毒品業
    如前述；扣案如附表編號2所示手機係被告用以聯繫販賣毒
    品所用之物、如附表編號3所示分裝袋係被告預備販賣毒品
    所用之物，亦據被告供承在卷（訴卷二66頁）。是附表編號
    1、2、3所示之物，應分別依毒品危害防制條例第18條第1項
    前段、第19條第1項、刑法第38條第2項規定宣告沒收銷燬（
    或沒收）。
　㈡扣案如附表編號4、5、6、7所示之物均係供吸食毒品所用之
    物，惟與被告本案販賣毒品犯行無關，爰不於本案中宣告沒
    收，附此敘明。　
六、據上論斷，依刑事訴訟法第299條第1項前段，判決如主文。
本案經檢察官鄧瑋琪提起公訴，檢察官林弘捷、林奕瑋及詹東祐
到庭執行職務。
　　
中　　華　　民　　國　　111 　年　　11　　月　　25　　日

           刑事第八庭   審判長法　官 許雅婷
　　　　　　　　　
　　　　　　　　　            法  官 郭書綺
　　　　　　　　　
　　　　　　　　　            法  官 葉作航
以上正本證明與原本無異。
如不服本判決應於收受判決後20日內向本院提出上訴書狀，並應
敘述具體理由。其未敘述上訴理由者，應於上訴期間屆滿後20日
內向本院補提理由書(均須按他造當事人之人數附繕本)「切勿逕
送上級法院」。 

　　　　　　　　　　　　　　　書記官　林希潔
　　　　　　　　　　　　　　　
中　　華　　民　　國　　111 　年　　11　　月　　29　　日

附表：　　　　　　　　　
編號 物品 數量 1 白色結晶（檢出甲基安非他命成分） 1包（毛重3.04公克） 2 蘋果手機（門號：0000000000、IMEI：000000000000000） 1支 3 分裝袋 41個 4 殘渣盒 1個 5 吸食器 2個 6 削尖吸管 2支 7 玻璃球吸食器 9個 
　　　　　　　　
附錄本案論罪科刑法條全文：
修正前毒品危害防制條例第4條
製造、運輸、販賣第一級毒品者，處死刑或無期徒刑；處無期徒
刑者，得併科新臺幣二千萬元以下罰金。
製造、運輸、販賣第二級毒品者，處無期徒刑或七年以上有期徒刑，得併科新臺幣一千萬元以下罰金。
製造、運輸、販賣第三級毒品者，處七年以上有期徒刑，得併科
新臺幣七百萬元以下罰金。
製造、運輸、販賣第四級毒品者，處五年以上十二年以下有期徒
刑，得併科新臺幣三百萬元以下罰金。
製造、運輸、販賣專供製造或施用毒品之器具者，處一年以上七
年以下有期徒刑，得併科新臺幣一百萬元以下罰金。
前五項之未遂犯罰之。